臺灣彰化地方法院刑事判決　　　　　　　100年度易字第394號
公　訴　人　臺灣彰化地方法院檢察署檢察官
被　　　告　張世昌
上列被告因竊盜等案件，經檢察官提起公訴（100 年度偵字第19
55、2581號），被告就被訴事實為有罪之陳述，本院進行簡式審
判程序，判決如下：
    主  文
張世昌犯竊盜罪，累犯，處有期徒刑月。又犯攜帶兇器竊盜罪
，累犯，處有期徒刑柒月，扣案之鐵剪貳支、鉗子貳支、扳手肆
支，均沒收。又犯攜帶兇器竊盜罪，累犯，處有期徒刑柒月，扣
案之鐵剪貳支、鉗子貳支、扳手肆支，均沒收。又犯攜帶兇器竊
盜罪，累犯，處有期徒刑捌月，扣案之鐵剪貳支、鉗子貳支、扳
手肆支，均沒收。又犯攜帶兇器竊盜罪，累犯，處有期徒刑捌月
，扣案之鐵剪貳支、鉗子貳支、扳手肆支，均沒收。又犯空氣污
染防治法第四十八條第一項之非法燃燒有害物質罪，累犯，處有
期徒刑月。應執行有期徒刑貳年陸月，扣案之鐵剪貳支、鉗子
貳支、扳手肆支，均沒收。
    事  實
一、張世昌前因施用毒品案件，經本院以97年度易字第395 號判
    處有期徒刑4 月確定，於民國97年11月2 日縮刑期滿執行完
    畢。仍不知悔改，復分別為下列之犯行：
  (一)意圖為自己不法之所有，於100 年2 月5 日下午5 時20分許
    ，騎乘車牌號碼TUP-737 號輕型機車，前往彰化縣田尾鄉○
    ○村○○巷路旁之樹苗園（坐落在彰化縣永靖鄉○○段909
    地號之土地），步行進入樹苗園，徒手搬運陳筠憲所有之玉
    蘭花2 盆至其機車旁，再接續進入樹苗園內搬運玉蘭花1 盆
    （共價值新臺幣【下同】450 元）而竊取得逞。嗣張世昌於
    返回機車旁途中，遭陳筠憲發覺並上前制止，即將手中之玉
    蘭花盆棄置於地上，騎乘機車逃逸，經陳筠憲報警處理而循
    線查獲。
  (二)意圖為自己不法之所有，於100 年3 月8 日晚間9 時許，攜
    帶其所有客觀上足以對人生命、身體、安全構成威脅，可作
    為兇器使用之鐵剪2 支、鉗子2 支、扳手4 支（起訴書漏載
    鉗子2 支、扳手4 支），騎乘機車前往彰化縣埔心鄉○○村
    ○○路158 號之錢燼鎰住處旁農地，持上開鐵剪剪斷錢燼鎰
    所有做為照明供電之電線兩端，捲拾成綑搬至上開機車上，
    竊取錢燼鎰所有之重約6 公斤、價值約1,500 元之電線得逞
    ，嗣遭錢燼鎰發覺大聲喝止，旋騎乘機車逃逸，並將竊得之
    電線載運至坐落在彰化縣田尾鄉○○村○○段311 地號農地
    之樹叢內藏放。嗣張世昌在其竊盜犯行尚未被有偵查犯罪職
    權之公務員發覺前，不逃避接受裁判，於100 年3 月12日晚
    間8 時30分許為警查獲其焚燒電線時，經承辦警員詢問電線
    來源，即主動供出犯罪事實，自首接受裁判。
  (三)意圖為自己不法之所有，於100 年3 月12日下午4 時許，攜
    帶其所有客觀上足供兇器使用之上開鐵剪2 支、鉗子2 支、
    扳手4 支，騎乘機車前往坐落在彰化縣永靖鄉○○村○○段
    206 地號之農地，持上開鐵剪剪斷張鎮坤所有做為抽水馬達
    供電之電線兩端，捲拾成綑搬至上開機車上，竊取張鎮坤所
    有、重約11.5公斤、價值約3,000 元之電線得逞，旋騎乘機
    車離去，並將竊得之電線載運至坐落在彰化縣田尾鄉○○村
    ○○段311 地號農地之樹叢內藏放。嗣張世昌在其竊盜犯行
    尚未被有偵查犯罪職權之公務員發覺前，不逃避接受裁判，
    於100 年3 月12日晚間8 時30分許為警查獲其焚燒電線時，
    經承辦警員詢問電線來源，即主動供出犯罪事實，自首接受
    裁判。
  (四)意圖為自己不法之所有，於100 年3 月12日晚間7 時許，攜
    帶其所有客觀上足供兇器使用之上開鐵剪2 支、鉗子2 支、
    扳手4 支，騎乘機車前往坐落在彰化縣田尾鄉○○段424 地
    號之農地，持上開鐵剪剪斷賴金盾所有做為照明供電之電線
    兩端，捲拾成綑搬至上開機車上，而竊取賴金盾所有、重約
    9.5 公斤、價值約4,500 元之電線得逞，旋騎乘機車離去，
    並將竊得之電線載運至坐落彰化縣田尾鄉○○村○○段311
    地號農地之樹叢內藏放。
  (五)張世昌於100 年3 月12日晚間8 時許，騎乘機車將前揭一之
    (四)竊得之電線載運至彰化縣田尾鄉○○村○○段311 地號農
    地之樹叢內後，復意圖為自己不法之所有，攜帶其所有客觀
    上足供兇器使用之上開鐵剪2 支、鉗子2 支、扳手4 支，在
    該民生段311 地號農地，持上開鐵剪剪斷徐金石所有做為抽
    水馬達供電之電線兩端，捲拾成綑搬至上開樹叢內，而竊取
    徐金石所有、重約6.5 公斤、價值約4,700 元之電線得逞。
  (六)嗣張世昌為取得上開一之(二)至(五)竊得之電線內銅線，用以出
    售圖利，另基於無空氣污染防制設備而燃燒易生特殊有害健
    康物質之犯意，於100 年3 月12日晚間8 時30分許，在彰化
    縣田尾鄉○○村○○段311 地號農地藏放上開竊得電線之樹
    叢處，持其所有之打火機（未扣案）點燃上開批覆塑膠、燃
    燒易生特殊有害於人體健康物質之電線，嗣尚在燃燒之際，
    即為民眾發現報警處理而當場查獲，並扣得其行竊上開一之
    (二)至(五)電線所用之鐵剪2 支及預備之扳手4 支、鉗子2 支及
    經燃燒之電線1 批（業經錢燼鎰、賴金盾、張鎮坤、徐金石
    領回）。
二、案經陳筠憲、錢燼鎰、張鎮坤、賴金盾、徐金石訴由彰化縣
    警察局北斗分局報告臺灣彰化地方法院檢察署檢察官偵查起
    訴。
    理  由
一、本件被告張世昌所犯係死刑、無期徒刑、最輕本刑為3 年以
    上有期徒刑以外之罪，其就被訴事實為有罪之陳述，經本院
    裁定以簡式審判程序審理，依刑事訴訟法第273 條之2 、同
    法第159 條第2 項之規定，不適用傳聞法則有關限制證據能
    力之相關規定，合先敘明。
二、上揭事實，業據被告張世昌於警詢及偵審中坦承不諱，且事
    實欄一之(一)至(五)部分，經證人即被害人陳筠憲、錢燼鎰、張
    鎮坤、賴金盾、徐金石等人分別於警詢時及偵查中證述明確
    ，並有被害人錢燼鎰、張鎮坤、賴金盾、徐金石出具之贓物
    認領保管單各1 紙、現場照片12張（偵2581號卷第33至36頁
    、第38至42頁、偵1955號卷第18頁）在卷可稽，復有被告所
    有供行竊所用之鐵剪2 支扣案可證；事實欄一之(六)部分，有
    彰化縣警察局環境保護局環境稽查工作紀錄1 份、現場照片
    2 張（偵2581號卷第26、37頁）及行政院環境保護署環署空
    字第0910056279G 號函釋1 紙（本院卷第39頁）附卷可佐，
    足認被告自白與事實相符，堪可採信。本件事證明確，被告
    犯行堪以認定，應依法論科。
三、按刑法第321 條第1 項第3 款之攜帶兇器竊盜罪，係以行為
    人攜帶兇器竊盜為其加重條件，此所謂兇器，其種類並無限
    制，凡客觀上足對人之生命、身體、安全構成威脅，具有危
    險性之兇器均屬之，且祇須行竊時攜帶此種具有危險性之兇
    器為已足，並不以攜帶之初有行兇之意圖為必要，最高法院
    79年臺上字第5253號著有判例可資參照。查被告所攜帶前往
    持以行竊之鐵剪、鉗子及扳手，經本院當庭勘驗結果：鐵剪
    2 支長度分別約37公分、21公分；鉗子2 支，長度分別約24
    公分、16公分；扳手4 支，2 支為活動扳手2 支，長度分別
    約22公分、20公分，另2 支為六角扳手，長度分別約15.5公
    分、14公分，以上物品均為金屬製品，質地堅硬等情，有勘
    驗筆錄在卷可參（見本院卷第44頁），上開鐵剪、鉗子及扳
    手，均屬金屬材質，有相當重量，若持以攻擊他人，客觀上
    均足以對人之生命、身體、安全構成威脅，自應認為可作兇
    器使用。是核被告事實欄一之(一)所為，係犯刑法第320 條第
    1 項之竊盜罪；事實欄一之(二)至(五)所為，均係犯刑法第321
    條第1 項第3 款之攜帶兇器竊盜罪；犯罪事實欄一之(六)所為
    ，係犯空氣污染防治法第48條第1 項之非法燃燒有害物質罪
    。又被告所為上開6 次犯行，犯意各別，行為互異，應分論
    併罰。被告有如事實欄一所載之前案科刑及執行紀錄，有卷
    附臺灣高等法院被告前案紀錄表可按，其受有期徒刑之執行
    完畢，5 年以內故意再犯有期徒刑以上之罪，所犯上開各罪
    ，均為累犯，應依刑法第47條第1 項之規定，各加重其刑。
    被告於事實欄一之(二)、(三)所示之2 次加重竊盜犯行，均係於
    其竊盜犯行尚未被有偵查犯罪職權之公務員發覺前，主動向
    警方供出，自首接受裁判，有警員劉寶堂、杜禹陞出具之職
    務報告1 紙附卷可佐（本院卷第38頁），因認其所犯事實欄
    一之(二)、(三)2 次攜帶兇器竊盜犯行，均符合自首之要件，皆
    依刑法第62條前段之規定減輕其刑，並均先加後減之。爰審
    酌被告正值壯年，不思循正途獲取財物，竊取他人之玉蘭花
    ，且因缺錢買毒品而竊取他人之電線，所竊得之電線雖非屬
    高價值之物，惟對社會治安、經濟所生危害之程度不輕，又
    任意燃燒電線污染空氣危害人體健康，及其各次竊盜之手段
    、所得財物價值、家庭狀況、智識程度、職業等一切情狀，
    認公訴檢察官具體求處有期徒刑3 年6 月（見論告書），略
    嫌過重，爰分別量處如主文所示之刑，並依刑法第51條第5
    款之規定，定其應執行之刑。扣案之鐵剪2 支及鉗子2 支、
    扳手4 支，係被告所有供本件事實欄一之(二)至(五)竊盜犯罪所
    用或預備之物，業據其供明在卷，爰依法宣告沒收。又公訴
    意旨雖請求對被告宣告於刑之執行前令入勞動場所強制工作
    ，然被告除本案所犯之竊盜案件外，僅曾有1 次竊盜前科，
    難認被告已有犯罪之習慣，況改正被告犯罪之有效方法，應
    於提供其適當之更生保護、就業機會及社會扶助等，並非僅
    有執行強制工作之保安處分一途，且強制工作之保安處分係
    就被告人身自由之長期且嚴格之限制，自應從嚴認定之，本
    院認為對被告處予如主文所示之刑罰，即為已足，尚無宣告
    於刑之執行前，令被告入勞動場所強制工作之必要，併此敘
    明。
四、據上論斷，應依刑事訴訟法第273 條之1 第1 項、第299 條
    第1 項前段，空氣污染防制法第48條第1 項，刑法第11條前
    段、第320 條第1 項、第321 條第1 項第3 款、第47條第1
    項、第62條前段、第51條第5 款、第38條第1 項第2 款，判
    決如主文。
本案經檢察官詹喬偉到庭執行職務。
中    華    民    國   100    年    5     月    4     日
                  刑事第八庭          法  官 王素珍
以上正本證明與原本無異。
如不服本判決應於收受判決後10日內向本院提出上訴書狀，並應
敘述具體理由；其未敘述上訴理由者，應於上訴期間屆滿後20日
內向本院補提理由書（均須按他造當事人之人數附繕本）「切勿
逕送上級法院」。
不服本判決，應於判決送達後10日內，向本院提出上訴書狀，上
訴書狀應「敘述具體上訴理由」，並按他造當事人之人數附繕本
。「切勿逕送上級法院」。
中    華    民    國   100    年    5     月    4     日
                                      書記官  陳秀香
附錄本案論罪科刑法條：
中華民國刑法第320條
（普通竊盜罪、竊佔罪）
意圖為自己或第三人不法之所有，而竊取他人之動產者，為竊盜
罪，處5  年以下有期徒刑、拘役或 5 百元以下罰金。
意圖為自己或第三人不法之利益，而竊佔他人之不動產者，依前
項之規定處斷。
前二項之未遂犯罰之。
中華民國刑法第321條
（加重竊盜罪）
犯竊盜罪而有下列情形之一者，處 6 月以上、5 年以下有期徒
刑，得併科新臺幣 10 萬元以下罰金：
一、侵入住宅或有人居住之建築物、船艦或隱匿其內而犯之者。
二、毀越門扇、牆垣或其他安全設備而犯之者。
三、攜帶兇器而犯之者。
四、結夥三人以上而犯之者。
五、乘火災、水災或其他災害之際而犯之者。
六、在車站、埠頭、航空站或其他供水、陸、空公眾運輸之舟、
    車、航空機內而犯之者。
前項之未遂犯罰之。
空氣污染防制法第48條
無空氣污染防制設備而燃燒易生特殊有害健康之物質者，處 3
年以下有期徒刑、拘役或科或併科新臺幣 20 萬元以上 100 萬
元以下罰金。
前項易生特殊有害健康之物質及其空氣污染防制設備，由中央主
管機關公告之。